---
title: "M Devoto"
author: "J. Lacasa"
date: "10/29/2020"
output: html_document
---

```{r setup, include=FALSE}
library(tidyverse)
library(igraph)
knitr::opts_chunk$set(echo = TRUE, warning = FALSE)
```

###Objetivo:  
A partir de datos propios o suministrados por los docentes, estimar distintos índices que describan la estructura de redes bipartitas. Estimar la completitud de muestreo de una red ecológica.

### Ejercicio 1a
Buscar en http://www.web-of-life.es/ una red mutualista y una antagonista. Deben ser redes ponderadas
Instalar el paquete bipartite  
```{r data y libs}
mutual <- read.csv("M_PL_040.csv", row.names = 1) # 
mutual[is.na(mutual)] <- 0
antag <- read.csv("FW_006.csv", row.names = 1) # 
antag[is.na(antag)] <- 0

library(bipartite)
```

Elegir de la ayuda de las funciones networklevel y specieslevel qué propiedades se van a analizar.  
Para cada red calcular dos propiedades a nivel de red y dos a nivel de nodos.
```{r }
for (i in c("connectance","nestedness")){
  print("m"); print(networklevel(mutual, index = i))
  print("a"); print(networklevel(antag, index = i))
}

specieslevel(mutual, index = "degree")
(specieslevel(mutual, index = "species strength")$`higher level`)$species.strength %>% hist()
(specieslevel(mutual, index = "species strength")$`lower level`)$species.strength %>% hist()
```

Dibujar las redes con las funciones plotweb (cajas y flechas) y visweb (matriz)

```{r plotweb}
plotweb(mutual)
plotweb(antag)
```

```{r visweb}
visweb(mutual)
visweb(antag)
```

### Ejercicio 1b (si alcanza el tiempo)  
Calcular la modularidad de las redes con la función computeModules y dibujarlas con la función plotModuleWeb.

```{r mod}
computeModules(mutual) %>% plotModuleWeb()
computeModules(antag) %>% plotModuleWeb()
```

### Ejercicio 2a  
Instalar el paquete vegan

Ver en la ayuda de la función estimateR cómo calcular índices de diversidad esperada.
Para una de las redes del ejercicio anterior, calcular el número de interacciones únicas observadas. También se puede usar una de las redes tróficas de ayer. 

```{r div esperada}
estimateR(mutual[10:15,])# %>% plot()
```

Usando estimateR calcular el número de interacciones esperadas de la red según el índice de Chao1. Calcular también el error estándar.

Calcular el porcentaje de interacciones detectado.

```{r nro interacc}


```

Ejercicio 2b (si alcanza el tiempo)
Leer ayuda de la función rarefy
Dibujar un gráfico como el de la figura en el que se representa la curva rarificada de acumulación de interacciones observadas y el valor máximo esperado (con su error estándar).
