---
title: "Dia 5"
author: "J. Lacasa"
date: "10/30/2020"
output: html_document
---

```{r setup, include=FALSE}
library(tidyverse)
library(igraph)
knitr::opts_chunk$set(echo = TRUE, warning = FALSE)
```

## Trabajo práctico N°4  

#### Responsable: M. Devoto   

### Objetivo: Evaluar distintos determinantes de la estructura de una red, incluyendo el uso de modelos nulos. 


### **Ejercicio 1**  
Elegir una red (mutualista o trófica). Leerla en bipartite o igraph.  

```{r data y libs}
mutual <- read.csv("M_PL_040.csv", row.names = 1) # 
mutual[is.na(mutual)] <- 0
antag <- read.csv("FW_006.csv", row.names = 1); antag[is.na(antag)] <- 0

library(bipartite)
```

Calcular tres métricas globales de la red  

```{r metricas}
networklevel(mutual, index= c("connectance", "nestedness","weighted nestedness", "weighted connectance"))
```

```{r null}
n_sims <- 500
nulls <- vegan::nullmodel(mutual, "r2dtable") # This algorithm keeps matrix sum and row/column sums constant.
sims <- simulate(nulls,nsim = n_sims)
dim(sims)

r <- matrix(nrow=n_sims, ncol = 2) # create matrix w n_sims rows and 2 cols (1 per index) 

for (i in 1:n_sims) { # for each simulation
  r[i,] <- networklevel(sims[,,i], index=c("connectance", "nestedness")) # each row w indices
}
```
Generar 100 redes en base a un modelo nulo (utilizando función nullmodel en paquete bipartite o función niche en paquete trophic).  

**Especificar los parámetros del modelo nulo (por ejemplo, número de nodos igual a la red observada).**   
This algorithm keeps matrix sum and row/column sums constant.  

Calcular la probabilidad de que el valor observado pertenezca a la población de valores generada por el modelo nulo.  
```{r prob}
#t.test(x=r[,2], mu= 6.87340018, alternative = "two.sided")
t.test(x=r[,2], mu= networklevel(mutual, index= c("nestedness")),
       alternative = "two.sided")
```

Generar una figura que muestre la comparación entre los valores observados y los del modelo nulo.   
```{r fig}
r %>% as.data.frame() %>%
  ggplot(aes(V2))+
  geom_histogram(color="grey35", fill=NA)+
  theme_bw()+
  labs(x="Nestedness")+
  geom_line(aes(x, y), data=data.frame(x=6.87340018, y=c(0,1)),
            size=2.5, color="red")+
  theme(aspect.ratio = 1)
```


### **Ejercicio 1b (si alcanza el tiempo)**
Generar 100 redes en base a un modelo nulo distinto del primero.
```{r rep}
n_sims <- 500
nulls2 <- vegan::nullmodel(mutual, "abuswap_r") # Sequential algorithm for count or nonnegative real valued matrices with fixed row frequencies (see also permatswap). The algorithm is similar to swap_count, but uses different swap value for each row of the 2 x 2 submatrix. Each step changes the the corresponding column sums, but honours matrix fill, row sums, and row/column frequencies
sims2 <- simulate(nulls2,nsim = n_sims)

r2 <- matrix(nrow=n_sims, ncol = 2)
for (i in 1:n_sims) {
  r2[i,] <- networklevel(sims2[,,i], index=c("connectance", "nestedness"))
}

t.test(x=r2[,2], mu= networklevel(mutual, index= c("nestedness")),
       alternative = "two.sided")

r2 %>% as.data.frame() %>%
  ggplot(aes(V2))+
  geom_histogram(color="grey35", fill=NA)+
  theme_bw()+
  labs(x="Nestedness")+
  geom_line(aes(x, y), data=data.frame(x=6.87340018, y=c(0,1)),
            size=2.5, color="red")+
  theme(aspect.ratio = 1)
```
Comparar los resultados de ambos modelos nulos con los valores observados de las tres métricas elegidas.
Incorporar los resultados a la figura anterior.
