---
title: "Practicos 1 y 2"
author: "J. Lacasa"
date: "10/28/2020"
output: html_document
---

Data from: http://networkrepository.com/eco-mangwet.php  


```{r in}
m <- as.matrix(read.table("eco_mangwet.edges")) 
net <- graph_from_data_frame(m)
net <- igraph::set.edge.attribute(net, "weight", value=m[,3])

plot(net,layout=layout.drl(net), vertex.label = NA, arrow.width=.2,
     vertex.color="tomato")
```

```{r tk plo}
summary(net)
tkplot(net,  layout=layout.drl(net))
```

```{r otras medidas}
summary(net)
hist(closeness(net))
hist(betweenness(net),breaks = 20 )

centralization.betweenness(net)[-1]

transitivity(net)

modularity(net, membership = )

wc <- cluster_walktrap(net)
modularity(wc)
membership(wc)
hist(membership(wc))

le <- cluster_spinglass(net)
modularity(le)
membership(le)
hist(membership(le))
hist(degree.distribution(net))

cluster_infomap(net)
```

```{r infomap}
plot(cluster_infomap(net), net,
     vertex.label = NA,
     layout=layout.drl(net))
```


```{r edge betw}
plot(cluster_edge_betweenness(net), net,
     #vertex.color="tomato",
     vertex.label = NA,
     arrow.width=.2, layouy=layout.kamada.kawai)
```

```{r leading eigen}
plot(le, net, vertex.label = NA,
     arrow.width=.2, layout=layout.drl(net))
```

hist(closeness(net, mode = "in", normalized = TRUE), main = NA, xlab = "in- Closeness")

```{r h}
hist(m[,3])

sum(max_flow(net, source=V(net)[3], target=V(net)[13])$flow)
V(net)[3] 
```

### Practico 2  
#### Objetivo:  

Calcular las principales métricas respecto del flujo interno de la red (transitividad, reciprocidad, modularidad),  

identificar puntos de corte,  que nodo aumentaria nro de componentes en la red.  

caminos más cortos, distancia promedio de los caminos más cortos, calcular el flujo máximo entre vértices puntuales a través de la red.

Finalmente, realizar una determinación de comunidades o bloques cohesivos en la redes provistas (pueden explorar diferentes algoritmos) y graficarlos.


```{r rec}
transitivity(net)

reciprocity(net)

modularity(le)

max_flow(net, source=V(net)[3], target=V(net)[13])

shortest.paths(net, v=V(net)[3], to=V(net)[13])
shortest.paths(net, v=V(net)[3], to=V(net)[12])

```

```{r transitividad}
library(sna)
library(statnet)
cluster

cp <- cutpoints(network(m),mode="digraph") 
cp
## aca habria que sacarle esos vertices al grapho
articulation_points(net)

gplot(network(m),gmode="digraph",vertex.col=cp+3,
      coord=layout.drl(net),
      jitter=FALSE,displaylabels=F)
```

```{r shortest path}
shortest.paths(net, v=V(net)[3], to=V(net)[12])
```

Cosas que pasaron por el grupo  
```{r }
library(intergraph)
net_net <- asNetwork(net)
```